Minutes et répertoires du notaire Antoine BOURNET-VERRON, 22 mars 1834 - 9 juin 1869 (étude XI)
Archives nationales
- Répertoire(s) de Antoine BOURNET-VERRON, 24 août 1830 - 24 novembre 1875; MC/RE/XI/20 - MC/RE/XI/28
  - Répertoire. 1842, 23 décembre - 1846, 28 mai, 23 décembre 1842 - 28 mai 1846; MC/RE/XI/23
    - Inventaire après décès de David-Ambroise Courtaigne, rue de Viarmes, n° 23, le 13 juin 1845., 4 novembre 1845
      inventaire après décès; Viarmes (rue de); Courtaigne, David-Ambroise
    - Inventaire après décès de Madeleine Baudoin, veuve de Pierre-Gabriel Héloin, rue d'Anjou au Marais, n° 19, le 30 octobre 1845., 5 novembre 1845
      inventaire après décès; Anjou-au-Marais (rue d'); Baudoin, Madeleine; Héloin, Pierre-Gabriel
    - Inventaire après décès de Chrétien Orhan, rue Richer, n° 9 bis, à Belleville, le 2 novembre 1845., 22 décembre 1845
      inventaire après décès; Belleville (ancienne commune); Richer (rue); Orhan, Chrétien
    - Inventaire après décès de Jean-Baptiste Billois, à Rio Janeiro (Brézil), le 7 janvier 1845., 29 décembre 1845
      inventaire après décès; Rio de Janeiro (Brésil); Billois, Jean-Baptiste
    - Inventaire après décès de Pierre-Paul-Michel Letricheux, à Passy, rue de la Tour, n° 2, au domicile de Mr Letricheux, le 29 décembre 1845., 3 mars 1846
      inventaire après décès; Tour (rue de la); Passy (ancienne commune); Letricheux, Pierre-Paul-Michel
    - Inventaire après décès de Antoine-Norbert Caillot, à Belleville, rue de Paris, n° 157, le 1er février 1846., 6 mars 1846
      inventaire après décès; Belleville (ancienne commune); Caillot, Antoine-Norbert
    - Inventaire après décès de Nicolas-François Richer, à la Villette, rue de Flandre, n° 121, le 7 mars 1846., 14 mars 1846
      inventaire après décès; La Villette (ancienne commune); Flandre (rue de); Richer, Nicolas-François
    - Inventaire après décès de Elisabeth Charles, épouse de Laurent-Théodore Phélizot, rue Pierre Lescot, n° 17, le 2 novembre 1845., 19 mars 1846
      inventaire après décès; Pierre-Lescot (rue); Charles, Elisabeth; Phélizot, Laurent-Théodore
    - Inventaire après décès de Charlotte-Marguerite-Nicole-Stéphanie de Chenevière de Pointel, veuve de René-Charles-Alexandre marquis de La Haye d'Ommoy, rue Tronchet, n° 19., 22 mai 1846
      inventaire après décès; Tronchet (rue); Chenevière de Pointel, Charlotte-Marguerite-Nicole-Stéphanie de; La Haye d'Ommoy, René-Charles-Alexandre de
    - Inventaire après décès de Mathurin-Rémi-Séverin Soissons, rue Saint-Nicaire, n° 4, le 2 décembre 1834., 23 mai 1846
      inventaire après décès; Saint-Nicaise (rue); Soissons, Mathurin-Rémi-Séverin
  - Répertoire. 1846, 28 mai - 1849, 11 décembre, 28 mai 1846 - 11 décembre 1849; MC/RE/XI/24
    - Inventaire après décès de Marie-Reine Lallemand, veuve de Louis Pierrard, à Passy, rue de la Pompe Prolongée, n° 3, le 29 mai 1846., 11 juin 1846
      MC/RE/XI/24
      inventaire après décès; Pompe (rue de la); Lallemand, Marie-Reine; Pierrard, Louis
    - Inventaire après décès de Jean-Baptiste Barraut, rue du Faubourg Saint-Denis, n° 92, le 3 juin 1846., 15 juin 1846
      inventaire après décès; Faubourg-Saint-Denis (rue du); Barraut, Jean-Baptiste
    - Inventaire après décès de Marie-Joseph-Vincent baron de Ferrier du Châtelet, rue de Seine, n° 10, décédé le 16 juin 1846., 6 juillet 1846
      inventaire après décès; Seine (rue de); Ferrier du Châtelet, Marie-Joseph-Vincent de
    - Inventaire après décès de Pierre Chastenet Beaulieu, rue Cadet, n° 13, le 30 juillet 1846., 6 août 1846
      inventaire après décès; Cadet (rue); Chastenet Beaulieu, Pierre
    - Inventaire après décès de Jean-Louis-Marie Doubemont, à la requête de Louise-Euphémie Daviot, sa veuve, rue du Roule, n° 16., 19 septembre 1846
      inventaire après décès; Roule (rue du); Doubemont, Jean-Louis-Marie; Daviot, Louise-Euphémie
    - Inventaire après décès de Louis Chollet, rue du Marché Saint-Honoré, n° 40, le 31 juillet 1846., 8 octobre 1846
      inventaire après décès; Marché-Saint-Honoré (rue du); Chollet, Louis
    - Inventaire après décès de Véronique-Anne Somers, veuve de¨Pierre-Louis Jaurand, rue Chaptal, n° 9, le 15 août 1846., 10 octobre 1846
      inventaire après décès; Chaptal (rue); Somers, Véronique-Anne; Jaurand, Pierre-Louis
    - Inventaire après décès de Benigne Cabasset, veuve en 1ères noces de André Foulon, et veuve en 2èmes noces de Henri Juteau, à la maison Blanche, commune de Gentilly, barrière de Fontainebleau, n° 99., 5 novembre 1846
      inventaire après décès; Gentilly (ancienne commune); Maison Blanche (quartier); Cabasset, Benigne; Juteau, Henri; Foulon, André
    - Inventaire après décès de Anne-Marie-Emerantienne-Joséphine-Michelle Landrin, veuve de Claude-Simon Dufour, rue Neuve des Petits Champs, n° 65, le 17 octobre 1846., 6 novembre 1846
      inventaire après décès; Neuve-des-Petits-Champs (rue); Landrin, Anne-Marie-Emerantienne-Joséphine-Michelle; Dufour, Claude-Simon
    - Inventaire après décès de Joseph-Alcippe Huss, rue du Bouloie, n° 23, à Charenton Saint-Maurice, le 26 octobre 1846., 14 novembre 1846
      inventaire après décès; Bouloi (rue du); Huss, Joseph-Alcippe
    - Inventaire après décès de Jean-François Lebret, rue Copeau, n° 1, le 6 octobre 1846, et de Marie-Joseph Pouillon, son épouse, le 1er juillet 1846., 23 novembre 1846
      inventaire après décès; Copeau (rue); Lebret, Jean-François; Pouillon, Marie-Joseph
    - Inventaire après décès de Guillaume-Jean-Marie-Valentin Oujol, rue Basse des Ursins, n° 21, le 18 décembre 1846., 20 janvier 1847
      inventaire après décès; Basse-des-Ursins (rue); Oujol, Guillaume-Jean-Marie-Valentin
    - Inventaire après décès de Pierre-Nicolas Grignon, au Point du Jour, commune d'Auteuil, grande route de Versailles, n° 66, le 12 juin 1847., 29 janvier 1847
      inventaire après décès; Versailles (route de); Grignon, Pierre-Nicolas
    - Inventaire après décès de Jean-Baptiste-Aimable-Désiré Dubois, rue Férou, n° 15, le 30 décembre 1846., 2 février 1847
      inventaire après décès; Férou (rue); Dubois, Jean-Baptiste-Aimable-Désiré
    - Inventaire après décès de Charles-Georges Guyarz, rue de Navarin, n° 9, le 26 octobre 1846., 26 février 1847
      inventaire après décès; Navarin (rue de); Guyaz, Charles-Georges
    - Inventaire après décès de Jean Fouard, rue Guérier Boisseau, n° 13, le 18 février 1847., 24 mars 1847
      inventaire après décès; Guérin-Boisseau (rue); Fouard, Jean
    - Inventaire après décès de Ferdinand Georges rue du Bouloi, n° 2, le 7 décembre 1846., 14 avril 1847
      inventaire après décès; Bouloi (rue du); Georges, Ferdinand
    - Inventaire après décès de Pierre-Augustin Josset, le 23 mai 1847, rue de Londres, n° 22., 28 mai 1847
      inventaire après décès; Londres (rue de); Josset, Pierre-Augustin
    - Inventaire après décès de Claude Crispoue, rue de la Limace, n° 3, le 24 avril 1847., 3 juin 1847
      inventaire après décès; Limace (rue de la); Crispoue, Claude
    - Inventaire après décès de Etienne Peux, à Montrouge, chaussée du Maine, n° 95, le 4 mai 1847., 11 juin 1847
      inventaire après décès; Maine (avenue du); Peux, Etienne
    - Inventaire après décès de Catherine-Adélaïde Jeanson, épouse de Antoine-Simon Driout, rue de la Lingerie, bâtiment de la Halle aux Draps, le 29 janvier 1847., 23 juin 1847
      inventaire après décès; Halles centrales; Lingerie (rue de la); Jeanson, Catherine-Adélaïde; Driout, Antoine-Simon
    - Inventaire après décès de Marie-Héloïse Leprince, épouse de Alphonse-Auguste Lelièvre, rue des Prêcheurs, n° 27., 7 juillet 1847
      inventaire après décès; Prêcheurs (rue des); Leprince, Marie-Héloïse; Lelièvre, Alphonse-Auguste
    - Inventaire après décès de Augustine-Victorine André, épouse de Pierre-Louis-François Ligot, rue de Savoie, n° 24., 20 octobre 1847
      inventaire après décès; Savoie (rue de); André, Augustine-Victorine; Ligot, Pierre-Louis-François
    - Inventaire après décès de Agathe-Henriette-Aglaé Jérôme, veuve de François Juris, aux Batignolles Monceaux, rue Salneuve, n° 6, le 25 octobre 1847., 4 novembre 1847
      inventaire après décès; Salneuve (rue); Batignolles-Monceaux (ancienne commune); Jérôme, Agathe-Henriette-Aglaé; Juris, François
    - Inventaire après décès de marguerite Jacques, épouse de Guillaume Joly, boulevard extérieur de Montparnasse, n° 9, rue Neuve Sainte-Geneviève, n° 21, le 20 juillet 1847., 27 novembre 1847
      inventaire après décès; Montrouge (ancienne commune); Montparnasse (boulevard du); Jacques, Marguerite; Joly, Guillaume
    - Inventaire après décès de Pierre Miniard, rue des Deux Ecus, n° 22, le 27 novembre 1847., 13 décembre 1847
      inventaire après décès; Deux-Ecus (rue des); Miniard, Pierre
    - Inventaire après décès de Etienne Pariset, le 3 Juillet 1847, rue de Buffon, n° 27., 27 décembre 1847
      inventaire après décès; Buffon (rue); Pariset, Etienne
    - Inventaire après décès de Marie-Véronique Beau, veuve de Etienne Ingrain, au Petit Montrouge, route d'Orléans, n° 54 bis., 28 décembre 1847
      inventaire après décès; Orléans (route d'); Petit Montrouge (quartier); Beau, Marie-Véronique; Ingrain, Etienne
    - Inventaire après décès de Marie-Victoire-Geneviève de Limoges, veuve en 1ères noces de Ambroise Duval, et épouse en 2èmes noces séparée de corps de Bernardin Burette, rue Sujer, n° 10, le 8 janvier 1848., 24 janvier 1848
      inventaire après décès; Suger (rue); Limoges (de), Marie-Victoire-Geneviève; Burette, Bernardin; Duval, Ambroise
    - Inventaire après décès de Françoise-Victoire Coudray, épouse de Esprit-Maurice Bermont, le 1er septembre 1847, rue Saint-Honoré, n° 70., 8 février 1848
      inventaire après décès; Saint-Honoré (rue); Coudray, Françoise-Victoire; Bermmond, Esprit-Maurice
    - Inventaire après décès de Louis-D.-Firmin Antoine, rue de l'Orme, n° 10., 18 février 1848
      inventaire après décès; Orme (rue de l'); Antoine, Louis-D.-Firmin
    - Inventaire après décès de Perrine Richaudeau, épouse de Claude-Emmanuel Martin, rue Neuve Saint-Eustache, n° 31, le 5 mai 1848., 12 mai 1848
      inventaire après décès; Neuve-Saint-Eustache (rue); Richaudeau, Perrine; Martin, Claude-Emmanuel
    - Inventaire après décès de Hyacinthe Favier, épouse de Antoine-Gaëtan Andrioli, boulevard Montmartre, n° 1, le 15 mars 1848., 29 mai 1848
      inventaire après décès; Montmartre (boulevard); Favier, Hyacinthe; Andrioli, Antoine-Gaëtan
    - Inventaire après décès de Sophie Martin, épouse de Jean-Baptiste Chanvin, rue de Chabrol, n° 57, le 5 avril 1848., 30 mai 1848
      inventaire après décès; Chabrol (rue de); Martin, Sophie; Chanvin, Jean-Baptiste
    - Inventaire après décès de Désirée-Adrienne Lecus, épouse de Prudent Severin Sangnier, rue des Deux Boules, n° 2, le 3 février 1848., 6 juin 1848
      inventaire après décès; Deux-Boules (rue des); Lecus, Désirée-Adrienne; Severin Sangnier, Prudent
    - Inventaire après décès de Elisabeth-Mélanie Decure, veuve de Pierre-Marie-François Gaucher, rue de la Poterne, n° 17, à Orléans, le 15 mai 1848., 14 juin 1848
      inventaire après décès; Poterne (rue de la); Decure, Elisabeth-Mélanie; Gaucher, Pierre-Marie-François
    - Inventaire après décès de Marie-Marthe-Elisabeth Gaucher, épouse de Hippolyte-François Mascret, rue du Foin Saint-Louis, n° 2, le 9 mars 1848., 15 juin 1848
      inventaire après décès; Gaucher, Marie-Marthe-Elisabeth; Mascret, Hippolyte-François
    - Inventaire après décès de Auguste Rémond de Montmort, général de brigade en retraite, le 8 juillet 1848, au château de Montmort, commune de Montmort, arrondissement d'Epernay (Marne)., 19 juin 1848
      inventaire après décès; Montmort-Lucy (Marne); Rémond de Montmort, Auguste; officier général
    - Inventaire après décès de Philippe-Théodore Mewesen, marchand de vins, rue des Marais, n° 20, le 20 mai 1848., 8 août 1848
      inventaire après décès; Marais (rue des); Mewesen, Philippe-Théodore; commerçant
    - Inventaire après décès de Jacques Bigot, rue Gaillon, n° 25, le 21 février 1848., 10 août 1848
      inventaire après décès; Gaillon (rue); Bigot, Jacques
    - Inventaire après décès de Nicolas Huvet, rue Saint-Denis, n° 93, le 15 août 1848., 20 septembre 1848
      inventaire après décès; Saint-Denis (rue); Huvet, Nicolas
    - Inventaire après décès de Geneviève-Louise-Marie-Françoise Varnier de la Gironde, rue Saint-Honoré, n° 348 bis, le 6 novembre 1848., 13 novembre 1848
      inventaire après décès; Saint-Honoré (rue); Varnier de la Gironde, Geneviève-Louise-Marie-Françoise
    - Inventaire des biens de Charles-Emmanuel-Jules de La Grange, rue de Greffulhe, n° 8, à la requête de Adine Jaubert, son épouse., 7 décembre 1848
      inventaire après décès; Greffulhe (rue); La Grange, Charles-Emmanuel-Jules de; Jaubert, Asine
    - Inventaire après décès de madeleine-Agnès Bouisson, épouse de Jean-Louis-Maur Laurent, rue Saint-Victor, n° 6, le 26 mars 1846., 19 décembre 1848
      inventaire après décès; Saint-Victor (rue); Bouisson, Madeleine-Agnès; Laurent, Jean-Louis-Maur
    - Inventaire après décès de Rosalie Meigres, épouse de Louis-César de Plasman, rue de Condé, n° 18, le 11 juin 1848., 8 janvier 1849
      inventaire après décès; Condé (rue de); Meigres, Rosalie; Plasman (de), Louis-César
    - Inventaire après décès de Laurent Forgeron, rue Pastourelle, n° 13., 31 janvier 1849
      inventaire après décès; Pastourelle (rue); Forgeron, Laurent
    - Inventaire après décès de Anne-Marguerite Boutry, veuve de Jacques Bigot, marchand fripier, rue Gaillon, n° 25, le 20 janvier 1849., 9 février 1849
      inventaire après décès; Gaillon (rue); Boutry, Anne-Marguerite; Bigot, Jacques; brocanteur
    - Inventaire après décès de Jeanne Mouchot, veuve en 1ères noces de Pierre-Georges Klink, et épouse en 2èmes noces de Jean-Maurice-Edouard Schober, rue Chapon, n° 17., 7 mars 1849
      inventaire après décès; Chapon (rue); Mouchot, Jeanne; Schober, Jean-Maurice-Edouard; Klink, Pierre-Georges
    - Inventaire après décès de Jean-Isidore-François Feran, à Neuilly, avenue de la République, n° 167., 14 mars 1849
      inventaire après décès; Neuilly-sur-Seine (Hauts-de-Seine); Feran, Jean-Isidore-François
    - Inventaire après décès de Jeanne-Charlotte-Constance Phélippes de la Marnierre, veuve de Claude-François-Jean baron Desbordes, rue de Vaugirard, n° 45, le 30 mars 1849., 12 avril 1849
      inventaire après décès; Vaugirard (rue de); Phélippes de la Marnierre, Jeanne-Charlotte-Constance; Desbordes, Claude-François-Jean
    - Inventaire après décès de Marie-Catherine-Caroline Renault, épouse de Jean-Henri Lavanchy, rue du Jour, n° 31, à Claye, le 23 mars 1849., 17 avril 1849
      inventaire après décès; Jour (rue du); Renault, Marie-Catherine-Caroline; Lavanchy, Jean-Henri
    - Inventaire après décès de Anne-Hortense Robe, épouse de Auguste Frontier, rue Saint-Victor, n° 69, le 8 mars 1849., 21 avril 1849
      inventaire après décès; Saint-Victor (rue); Robe, Anne-Hortense; Frontier, Auguste
    - Inventaire après décès de Jean-Louis Baux dit Lebeau, rue de Lille, n° 78, le 28 mars 1849., 25 avril 1849
      inventaire après décès; Lille (rue de); Baux, Jean Louis; Lebeau, Jean Louis
    - Inventaire après décès de Armande-Sophie Drieu, veuve en 1ères noces de Jean-Baptiste Gobelin, et veuve en 2èmes noces de Abraham Cam, rue Richelieu, n° 106, le 24 avril 1849., 18 mai 1849
      inventaire après décès; Richelieu (rue de); Drieu, Armande-Sophie; Cam, Abraham; Gobelin, Jean-Baptiste
    - Inventaire après décès de Louise-Fançoise Aguette, veuve de Nicolas marchand, rue Saint-Hyacinthe Saint-Honoré, n° 4, le 2 avril 1849., 29 mai 1849
      inventaire après décès; Saint-Hyacinthe-Saint-Honoré (rue); Aguette, Louise-Françoise; Marchand, Nicolas
    - Inventaire après décès de Jean-Baptiste Sauvage, rue de Seine, n° 31, le 4 juin 1849., 21 juin 1849
      inventaire après décès; Seine (rue de); Sauvage, Jean-Baptiste
    - Inventaire après décès de Claude-Jean-Baptiste Renevier, rue de Viarmes, n° 16, le 19 juin 1849., 28 juin 1849
      inventaire après décès; Viarmes (rue de); Renevier, Claude-Jean-Baptiste
    - Inventaire après décès de Julien-Jacques Boutry, rue du Ponceau, n° 12, le 10 juin 1849., 30 juin 1849
      inventaire après décès; Ponceau (rue du); Boutry, Julien-Jacques
    - Inventaire après décès de Elicia-Numa Soudan, à l'Hôpital Militaire du Gros Caillou, à Thorigny, le 18 mai 1849., 16 juillet 1849
      inventaire après décès; Soudan, Elicia-Numa
    - Inventaire après décès de André-Jean Dubu, rue et île Saint-Louis, n° 98., 23 juillet 1849
      inventaire après décès; Saint-Louis-en-l'Ile (rue); Dubu, André-Jean
    - Inventaire après décès de Louis-César Cassegrain, rue de Bondy, n° 42, le 5 avril 1849., 10 août 1849
      inventaire après décès; Bondy (rue de); Cassegrain, Louis-César
    - Inventaire après décès de Marie-Suzanne Cassanette, veuve de Pierre Desbordes, à Auteuil, rue Molière, n° 22, le 3 avril 1849., 11 août 1849
      inventaire après décès; Molière (rue); Cassanette, Marie-Suzanne; Desbordes, Pierre
    - Inventaire après décès de François Colson, allée des Veuves, le 2 juin 1849., 17 août 1849
      inventaire après décès; Veuves (allée des); Colson, Françoise
    - Inventaire après décès de François Landoire, à Neuilly, avenue de la République, n° 2, le 14 juillet 1849., 20 août 1849
      inventaire après décès; Neuilly-sur-Seine (Hauts-de-Seine); Landoire, François
    - Inventaire après décès de Julien Paget, place Saint-Eustache, n° 1, le 13 mai 1849., 1er septembre 1849
      inventaire après décès; Pointe-Saint-Eustache (carrefour de la); Paget, Julien
    - Inventaire après décès de Jean Gillet, avenue de la Motte Piquet, n° 44., 10 septembre 1849
      inventaire après décès; La-Motte-Picquet (avenue de); Gillet, Jean
    - Inventaire après décès de Catherine Jeanne, épouse de Nicolas Chaton, rue Saint-Martin, n° 44., 11 septembre 1849
      inventaire après décès; Saint-Martin (rue); Jeanne, Catherine; Chaton, Nicolas
    - Inventaire après décès de Victoire-Elisa Beaugrand, épouse de Louis-Ferdinand Jacqueau, rue Saint-Denis, n° 23, le 7 mai 1849., 13 septembre 1849
      inventaire après décès; Saint-Denis (rue); Beaugrand, Victoire-Elise; Jacqueau, Louis-Ferdinand
    - Inventaire après décès de Bernardine Duponnois, épouse de Etienne Vibien, rue Monconseil, n° 40, le 2 juin 1849., 21 septembre 1849
      inventaire après décès; Mauconseil (rue); Duponnois, Bernardine; Vibien, Etienne
    - Inventaire après décès de Henry Gaultier, propriétaire, à Louviers, le 7 août 1849, demeurant rue Tronchet, n° 2., 27 septembre 1849
      inventaire après décès; Louviers (Eure); Tronchet (rue); Gaultier, Henri
    - Inventaire après décès de Polycarpe Saint-Amant Carpentier, à Belleville, rue de la Villette, n° 90, le 23 septembre 1849., 1er octobre 1849
      inventaire après décès; Belleville (ancienne commune); Villette (rue de la); Saint-Amand Carpentier, Polycarpe
    - Inventaire après décès de Louis-Lubin Gerbet, quai Lepelletier, n° 14., 5 octobre 1849
      inventaire après décès; Le-Pelletier (quai); Gerbet, Louis-Lubin
    - Inventaire après décès de Jean-Baptiste Leblond, rue de Verneuil, n° 42, le 14 septembre 1849., 8 novembre 1849
      inventaire après décès; Verneuil (rue de); Leblond, Jean-Baptiste
    - Inventaire après décès de Pierre Colson, à l'Hôtel Dieu, le 13 juin 1849, rue du Petit Crucifix, n° 5., 10 novembre 1849
      inventaire après décès; Hôtel-Dieu; Petit-Crucifix (rue du); Colson, Pierre
    - Inventaire après décès de Marie-Clarise Cailleaux, épouse en 2èmes noces de François Clotreff, rue des Francs-Bourgeois au Marais, le 29 octobre 1849., 24 novembre 1849
      inventaire après décès; Francs-Bourgeois (rue des); Cailleaux, Marie-Clarise; Clotreff, François
    - Inventaire après décès de Jacques-Antoine-Michel Cassigneul, quai d'Orléans, n° 32, le 11 octobre 1849., 29 novembre 1849
      inventaire après décès; Orléans (quai d'); Cassigneul, Jacques Antoine Michel (....-1849)
    - Inventaire après décès de Virginie Lofficial, rue Matignon, n° 6, veuve de Charles-François-Jacques-Joseph-Louis de Bertrand, le 12 novembre 1849., 3 décembre 1849
      inventaire après décès; Matignon (rue); Lofficial, Virginie; Bertrand, Charles-François-Jacques-Joseph-Louis de
    - Inventaire après décès de Marie-Louise Lemoine, épouse de Jean-Baptiste-Augustin Coulon, rue Saint-Honoré, n° 69, le 1er avril 1849., 10 décembre 1849
      inventaire après décès; Saint-Honoré (rue); Lemoine, Marie-Louise; Coulon, Jean-Baptiste-Augustin
  - Répertoire. 1849, 12 décembre - 1854, 29 avril, 12 décembre 1849 - 29 avril 1854; MC/RE/XI/25
    - Inventaire après décès de Sophie-Marguerite Poulain, épouse de Jean-Baptiste Ducy, rue du Roi de Sicile, n° 18, le 9 décembre 1849., 7 janvier 1850
      inventaire après décès; Roi-de-Sicile (rue du); Poulain, Sophie-Marguerite; Ducy, Jean-Baptiste
    - Inventaire après décès de Jean-Pierre Leteur, rue du Faubourg Poissonnière, n° 18, le 18 janvier 1850., 6 février 1850
      inventaire après décès; Faubourg-Poissonnière (rue du); Leteur, Jean-Pierre
    - Inventaire après décès de Louise Madeleine-Emélie Héloin, épouse de Louis-Germain Charpentier, rue de la Ferronnerie, n° 10 et n° 12, le 9 Juillet 1849., 16 février 1850
      inventaire après décès; Ferronnerie (rue de la); Héloin, Louise-Madeleine-Emelie
    - Inventaire après décès de Alphonse Bessières, rue du Faubourg Montmartre, n° 5, le 28 août 1849., 18 février 1850
      inventaire après décès; Faubourg-Montmartre (rue du); Bessière, Alphonse
    - Inventaire après décès de Pierre Dumonteil, rue Boutarel, n° 4, île Saint-Louis, à Cahors (Lot), le 21 décembre 1849., 21 février 1850
      inventaire après décès; Cahors (Lot); Boutarel (rue); Dumonteil, Pierre
    - Inventaire après décès de Jean-Baptiste Jumel, quai des Grands Augustins, n° 1, le 15 janvier 1850., 22 février 1850
      inventaire après décès; Grands-Augustins (quai des); Jumel, Jean-Baptiste
    - Inventaire après décès de Jules-Théodore Pierrelée, rue Saint-Honoré, n° 83, le 14 février 1850., 26 février 1850
      inventaire après décès; Saint-Honoré (rue); Pierrelée, Jules-Théodore
    - Inventaire après décès de Adèle-Antoinette Née, épouse de Pierre Echassoux, rue Saint-Etienne du Mont, n° 8, le 2 février 1850., 23 mars 1850
      inventaire après décès; Saint-Etienne-du-Mont (rue); Née, Adèle-Antoinette; Echassoux, Pierre
    - Inventaire après décès de Louis Vaneret, à Neuilly, rue Montrosier, n° 4, le 26 février 1850., 27 mars 1850
      inventaire après décès; Neuilly-sur-Seine (Hauts-de-Seine); Vaneret, Louis
    - Inventaire après décès de Antoine Delcher, rue du Four Saint-Honoré, n° 4, le 12 janvier 1850., 27 mars 1850
      inventaire après décès; Four-Saint-Honoré (rue du); Delcher, Antoine
    - Inventaire après décès de Marie-Thérèse Cochois, veuve en 1ères noces de Nicolas Paltot, et veuve en 2èes noces de Jean Vautrin, rue Saint-Dominique au Gros-Caillou, n° 195, le 13 avril 1850., 3 mai 1850
      inventaire après décès; Saint-Dominique-du-Gros-Caillou (rue); Cochois, Marie-Thérèse; Vautrin, Jean; Paltot, Nicolas
    - Inventaire après décès de Louise Metral, rue Drouot, n° 1, le 9 avril 1850., 24 mai 1850
      inventaire après décès; Drouot (rue); Metral, Louise
    - Inventaire après décès de Henri-Désiré Humbert, rue Sainte-Marguerite, n° 19, le 5 janvier1850., 28 mai 1850
      inventaire après décès; Sainte-Marguerite (rue); Humbert, Henri-Désiré
    - Inventaire après décès de Louis Monnot., 8 juin 1850
      inventaire après décès; Monnot, Louis
    - Inventaire après décès de Marie-Louise Levié, rue de l'Epée de bois, n° 1., 8 juin 1850
      inventaire après décès; Epée-de-Bois (rue de l'); Levié, Marie-Louise
    - Inventaire après décès de Jules Bertin à Charenton, hospice des Aliénés, le 15 mai 1850., 26 juin 1850